臺灣士林地方法院民事裁定
111年度消債清字第7號
債  務  人  楊逸杰即楊錦昌

上列債務人聲請清算事件，本院裁定如下：
    主  文
債務人楊逸杰即楊錦昌自中華民國一百一十一年五月三十一日十
七時起開始清算程序。
命司法事務官進行本件清算程序。
    理  由
一、按債務人不能清償債務或有不能清償之虞者，於法院裁定開
    始更生程序或許可和解或宣告破產前，得依消費者債務清理
    條例（下稱消債條例）所定清算程序，向法院聲請清算，觀
    諸消債條例第3條、第80條規定自明。又法院開始清算程序
    之裁定，應載明其年、月、日、時，並即時發生效力；法院
    裁定開始更生或清算程序後，得命司法事務官進行更生或清
    算程序；必要時得選任律師、會計師或其他適當之自然人或
    法人一人為監督人或管理人，同條例第83條第1項、第16條
    第1項亦各有明定。
二、聲請意旨略以：伊有不能清償債務之虞情事，前已向新北市
    汐止區調解委員會聲請調解，惟調解不成立。又伊未經法院
    裁定開始更生程序或許可和解或宣告破產，爰依法聲請清算
    等語。
三、查債務人主張之上開事實，業據提出債務人中華民國身分證
    及全民健康保險卡（見本院卷第28頁）、調解不成立證明書
    （見本院卷第30頁）、全國財產稅總歸戶財產查詢清單（見
    本院卷第32頁）、民國109年1月迄今之存摺資料影本、存款
    餘額證明書及客戶歷史交易明細查詢（見本院卷第34頁至第
    71頁、第92頁至第106頁、第246頁至第254頁）、中華民國
    人壽保險商業同業公會投保查詢單（見本院卷第72頁至第74
    頁）、建物及土地登記第一類謄本（見本院卷第76頁至第80
    頁）、108至109年度綜合所得稅各類所得資料清單（見本院
    卷第82頁至第84頁）、勞工保險被保險人投保資料表及自願
    職保被保險人投保資料表（見本院卷第86頁至第90頁）、統
    一發票（見本院卷第110頁至第116頁）、全戶戶籍謄本（見
    本院卷第118頁）、財團法人金融聯合徵信中心當事人綜合
    信用報告暨債務清理條例前置協商專用債權人清冊（見本院
    卷第122頁至第131頁）、臺灣士林地方法院109年8月13日士
    院擎109司執秋字第45069號執行命令（見本院卷第132頁至
    第134頁）、債務人應受扶養人黃秀蓁全戶戶籍謄本（見本
    院卷第120頁）、家族系統表（見本院卷第256頁）為證，並
    有勞動部勞工保險局111年4月20日保費資字第11160082710
    號函（見本院卷第172頁至第175頁）、神碟國際不動產估價
    師事務所111年4月29日神估字第111042901號函暨不動產鑑
    定報告書（見本院卷第176頁至第236頁）可稽。參酌債務人
    現年54歲，自陳擔任光華巴士股份有限公司司機，每月薪資
    新臺幣（下同）4萬6,664元（見本院卷第12頁），扣除其自
    述每月必要支出生活費用2萬3,000元及母親黃秀蓁之扶養費
    5,000元後，所餘1萬8,664元不足以負擔調解方案即每月償
    還債務2萬4,000元（見本院卷第12頁），致調解不成立。而
    債務人名下雖有位於雲林縣經鑑定價值約為155萬元之不動
    產（見本院卷第176頁至第236頁），及1,000餘元之存款（
    見本院卷第34頁至第71頁、第92頁至第106頁、第246頁至第
    254頁），然以債務人陳報之債務總金額已達287萬元（見本
    院卷第24頁），經綜合評估債務人財產、信用及勞力等狀況
    ，堪認債務人確有不能清償債務情事。此外，復查無消債條
    例第6條第3項、第8條或第82條第2項所定駁回清算聲請之事
    由，是債務人聲請清算，應屬有據。爰依首揭規定，裁定開
    始本件清算程序，並命司法事務官進行本件清算程序。
四、爰裁定如主文。　　　　　　
中　　華　　民　　國　　111 　年　　5 　　月　　31　　日
                  民事第三庭　法  官  林靖淳
以上正本係照原本作成。
本件裁定不得抗告。
中　　華　　民　　國　　111 　年　　5 　　月　　31　　日
                              書記官  洪忠改